臺灣高等法院刑事裁定
110年度聲字第1644號
聲  請  人  臺灣高等檢察署檢察官
受  刑  人  邱文聰



上列聲請人因受刑人數罪併罰有二裁判以上，聲請定其應執行之
刑（聲請案號：110年度執聲字第733號），本院裁定如下：
　　主　文
甲○○所犯如附表所示之罪，應執行有期徒刑伍年貳月。
　　理　由
一、聲請意旨略以：上列受刑人甲○○（下稱受刑人）因圖利容留
    性交等罪，先後經判決確定如附表所示，應依刑法第50條第
    1項第1款、第2項、第53條、第51條第5款規定，定其應執行
    之刑，爰依刑事訴訟法第477條第1項聲請裁定等
　　語。
二、按裁判確定前犯數罪者，併合處罰之，但得易科罰金之罪與
    不得易科罰金之罪，不在此限；前項但書情形，受刑人請求
    檢察官聲請定應執行刑者，依第51條規定定之；又數罪併罰
    ，有二裁判以上，依同法第51條規定，定其應執行之刑，其
    宣告多數有期徒刑者，於各刑中之最長期以上，各刑合併之
    刑期以下，定其刑期，但不得逾30年，刑法第50條第1項但
    書第1款、第2項、第53條及第51條第5款分別定有明文。
三、查受刑人因犯如附表各編號所示16罪，先後經臺灣桃園地方
    法院及本院先後判處如附表所示之刑，均經分別確定在案（
    聲請書附表編號10至16「罪名」欄內均誤繕為「毒品危害防
    制條例」，爰更正如附表編號10至16該欄內所示）；而受刑
    人所犯如附表編號1至7、9、15至16所示之罪，均係得易科
    罰金之罪，如附表編號8、10至14所示之罪，均係不得易科
    罰金之罪，合於刑法第50條第1項但書第1款情形，依刑法第
    50條第2項規定，須經受刑人請求檢察官聲請定應執行刑，
    始得依同法第51條規定定之。茲檢察官經受刑人請求就附表
    所示各罪合併定其應執行之刑，有定刑聲請切結書在卷可稽
    （見本院卷第8頁），本院審核認聲請為正當，爰審酌附表
    編號1至3所示均為毀棄損壞罪，犯罪時間為105年2月28日、
    105年3月1日、105年3月4日，附表編號4所示為持有第二級
    毒品罪，犯罪時間為105年3月6日，附表編號5、8所示為施
    用第一級毒品罪，犯罪時間為105年3月6日、105年6月16日
    ，附表編號6、7所示均為施用第二級毒品罪，犯罪時間為10
    5年3月6日、105年6月16日，附表編號9所示為幫助施用第二
    級毒品罪，犯罪時間為105年3月18日，附表編號10至16所示
    為圖利容留性交罪，犯罪時間為104年2月間某日起至同年6
    月間某日、104年5月間某日起至同年6月間某日、104年11月
    間某日起至105年6月13日止、104年11月後某日起至105年2
    月20日止、104年12月間某日起至105年2月26日止、104年12
    月間某日起至105年3月30日止、105年6月15日起至同年6月1
    6日為警查獲時止，犯罪時間相近，行為態樣、手段及動機
    相同或相似，責任非難重複程度甚高，並對受刑人犯如附表
    數罪各自整體非難評價及刑法量刑公平正義理念之內部限制
    ，復權衡受刑人之責任與整體刑法目的及相關刑事政策，爰
    於各刑中之最長期（1年1月）以上，各刑合併之刑期（8年6
    月）以下，定其應執行之刑如主文所示。又數罪併罰中之1
    罪，依刑法規定得易科罰金，若因與不得易科之他罪併合處
    罰結果而不得易科罰金時，原可易科部分所處之刑，自亦無
    庸為易科折算標準之記載（司法院釋字第144號解釋參照）
    。是如附表編號1至7、9、15至16所示之罪，原雖得易科罰
    金，惟因與不得易科罰金之如附表編號8、10至14所示之罪
    ，併合處罰結果，不得易科罰金時，無庸為易科罰金之記載
    。
四、依刑事訴訟法第477條第1項，刑法第2條第1項但書、第50條
    第2項、第53條、第51條第5款，裁定如主文。
中　　華　　民　　國　　110 　年　　 4　　月　　30  　日
                  　  刑事第九庭審判長法　官　潘翠雪
　　　　　　　　　　    　　　　　　　法　官  俞秀美
　　　　　　　　　　　　    　　　　　法　官  陳俞婷
以上正本證明與原本無異。
如不服本裁定，應於收受送達後五日內向本院提出抗告狀。
                                      書記官  陳麗津
中　　華　　民　　國　　110 　年　　5 　　月　　4 　　日
附表：
編         號  1 2 3 罪         名      毀棄損壞       毀棄損壞     毀棄損壞 宣   告   刑  有期徒刑3月 有期徒刑3月 有期徒刑3月 犯 罪 日 期  105年2月28日 105年3月1日 105年3月4日 偵查(自訴)機關年度案號  桃園地檢署105年度偵字第6337號 桃園地檢署105年度偵字第6337號 桃園地檢署105年度偵字第6337號  最  後  事實審 法  院    桃園地院    桃園地院    桃園地院  案  號 105年度矚簡字第7號 105年度矚簡字第7號 105年度矚簡字第7號  判  決日  期 105年7月18日 105年7月18日 105年7月18日   確定   判決 法  院    桃園地院    桃園地院    桃園地院  案  號 105年度矚簡字第7號 105年度矚簡字第7號 105年度矚簡字第7號  判決確定日期 105年8月8日 105年8月8日 105年8月8日 是否得易科罰金        是       是       是 備         註  新北地檢110年度執更字第918號（附表編號1至9經本院110年度聲字第102號裁定應執行刑有期徒刑2年3月）   
編         號  4 5 6 罪         名  毒品危害防制條例 毒品危害防制條例 毒品危害防制條例 宣   告   刑  有期徒刑2月 有期徒刑6月 有期徒刑2月 犯 罪 日 期  105年3月6日 105年3月6日 105年3月6日 偵查(自訴)機關年度案號  桃園地檢署105 年度毒偵字第1245號、105 年度偵字第11996號    最  後  事實審 法  院    臺灣高院    臺灣高院    臺灣高院  案  號 106年度上訴字第562號 106年度上訴字第562號 106年度上訴字第562號  判  決日  期 106年6月22日 106年6月22日 106年6月22日   確定   判決 法  院    臺灣高院    臺灣高院    臺灣高院  案  號 106年度上訴字第562號 106年度上訴字第562號 106年度上訴字第562號  判決確定日期 106年7月14日 106年7月14日 106年7月14日 是否得易科罰金        是       是       是 備         註  新北地檢110年度執更字第918號（附表編號1至9經本院110年度聲字第102號裁定應執行刑有期徒刑2年3月）   
編         號  7 8 9 罪         名  毒品危害防制條例 毒品危害防制條例 毒品危害防制條例 宣   告   刑  有期徒刑4月 有期徒刑8月 有期徒刑6月 犯 罪 日 期  105年6月16日 105年6月16日 105年3月18日 偵查(自訴)機關年度案號  新北地檢署105年度毒偵字第8591號 新北地檢署105年度毒偵字第8591號  新北地檢署105年度偵字第18506、23321、28445號、106年度偵字第6196、14468、15193號  最  後  事實審 法  院    臺灣高院    臺灣高院    臺灣高院  案  號 106年度上訴字第1024號 106年度上訴字第1024號 109年度上訴字第775號  判  決日  期 106年8月9日 106年8月9日 109年8月25日   確定   判決 法  院    臺灣高院    臺灣高院    臺灣高院  案  號 106年度上訴字第1024號 106年度上訴字第1024號 109年度上訴字第775號  判決確定日期 106年8月9日 106年9月12日 109年8月25日 是否得易科罰金        是       否       是 備         註  新北地檢110年度執更字第918號（附表編號1至9經本院110年度聲字第102號裁定應執行刑有期徒刑2年3月）   
編         號  10 11 12 罪         名     圖利容留性交    圖利容留性交    圖利容留性交 宣   告   刑  有期徒刑8月 有期徒刑1年1月 有期徒刑11月 犯 罪 日 期  104年2月間某日起至同年6月間某日 104年11月間某日起至105年6月13日止 104年11月後某日起至105年2月20日止 偵查(自訴)機關年度案號  新北地檢署105年度偵字第18506、23321、28445號、106年度偵字第6196、14468、15193號 新北地檢署105年度偵字第18506、23321、28445號、106年度偵字第6196、14468、15193號 新北地檢署105年度偵字第18506、23321、28445號、106年度偵字第6196、14468、15193號  最  後  事實審 法  院    臺灣高院    臺灣高院    臺灣高院  案  號 109年度上訴字第775號 109年度上訴字第775號 109年度上訴字第775號  判  決日  期 109年8月25日 109年8月25日 109年8月25日   確定   判決 法  院    最高法院    最高法院    最高法院  案  號 110年度台上字第1343號 110年度台上字第1343號 110年度台上字第1343號  判決確定日期 110年2月4日 110年2月4日 110年2月4日 是否得易科罰金        否       否       否 備         註  新北地檢110年度執字第2445號（附表編號10至14經本院109年度上訴字第775號判決應執行刑有期徒刑2年8月）   
編         號  13 14 15 罪         名     圖利容留性交    圖利容留性交    圖利容留性交 宣   告   刑  有期徒刑11月 有期徒刑11月 有期徒刑6月 犯 罪 日 期  104年12月間某日起至105年2月26日止 104年12月間某日起至105年3月30日止 104年5月間某日起至同年6月間某日 偵查(自訴)機關年度案號  新北地檢署105年度偵字第18506、23321、28445號、106年度偵字第6196、14468、15193號 新北地檢署105年度偵字第18506、23321、28445號、106年度偵字第6196、14468、15193號 新北地檢署105年度偵字第18506、23321、28445號、106年度偵字第6196、14468、15193號  最  後  事實審 法  院    臺灣高院    臺灣高院    臺灣高院  案  號 109年度上訴字第775號 109年度上訴字第775號 109年度上訴字第775號  判  決日  期 109年8月25日 109年8月25日 109年8月25日   確定   判決 法  院    最高法院    最高法院    最高法院  案  號 110年度台上字第1343號 110年度台上字第1343號 110年度台上字第1343號  判決確定日期 110年2月4日 110年2月4日 110年2月4日 是否得易科罰金        否       否       是 備         註  新北地檢110年度執字第2445號（附表編號10至14經本院109年度上訴字第775號判決應執行刑有期徒刑2年8月）  新北地檢110年度執字第2446號 

編         號  16 罪         名     圖利容留性交 宣   告   刑  有期徒刑5月 犯 罪 日 期  105年6月15日起至同年6月16日為警查獲時止 偵查(自訴)機關年度案號  新北地檢署105年度偵字第18506、23321、28445號、106年度偵字第6196、14468、15193號  最  後  事實審 法  院    臺灣高院  案  號 109年度上訴字第775號  判  決日  期 109年8月25日   確定   判決 法  院    最高法院  案  號 110年度台上字第1343號  判決確定日期 110年2月4日 是否得易科罰金        是 備         註  新北地檢110年度執字第2446號